【裁判字號】    99,審訴,2503
【裁判日期】    990831
【裁判案由】    毒品危害防制條例
【裁判全文】
臺灣高雄地方法院刑事判決            99年度審訴字第2503號
公  訴  人  臺灣高雄地方法院檢察署檢察官
被      告  甲○○
上列被告因毒品危害防制條例案件，經檢察官提起公訴（99年度
毒偵字第3541號），被告於準備程序中就被訴事實為有罪之陳述
，經本院告知簡式審判程序之旨，並聽取被告與公訴人之意見後
，本院合議庭裁定由受命法官獨任進行簡式審判程序，判決如下
：
    主  文
甲○○犯施用第一級毒品罪，累犯，處有期徒刑拾月；又犯持有
第一級毒品罪，累犯，處有期徒刑參月，扣案之海洛因壹包（驗
前淨重零點零陸公克，驗餘淨重零點零伍公克，含包裝袋壹只）
沒收銷燬之。應執行有期徒刑壹年，扣案之海洛因壹包（驗前淨
重零點零陸公克，驗餘淨重零點零伍公克，含包裝袋壹只）沒收
銷燬之。
    事實及理由
一、犯罪事實：
    甲○○前因施用毒品案件，經本院以民國87年度毒聲字第33
    49號裁定送觀察、勒戒，於87年11月26日執行完畢釋放，並
    經臺灣高雄地方法院檢察署檢察官以87年度偵字第24675 號
    為不起訴處分確定。又於前揭觀察、勒戒執行完畢後5 年內
    ，因施用毒品案件，經本院以89年度訴字第699 號判刑確定
    。又因施用毒品案件，經本院以96年度訴字第2297號判處有
    期徒刑8 月確定，於98年8 月2 日執行完畢。詎其猶不知悔
    改，基於施用第一級毒品之犯意，於99年5 月17、18日間之
    某時，在其高雄縣大寮鄉○○村○○路155 巷16號住處，以
    針筒注射之方式，施用第一級毒品海洛因1 次。復基於持有
    第一級毒品之犯意，於99年5 月20日下午4 時許，在高雄市
    ○○路某處，向不詳真實姓名年籍、綽號「川仔」之成年男
    子，以新臺幣500 元之代價，購入第一級毒品海洛因1 小包
    （驗前淨重0.06公克，驗餘淨重0.05公克，含裝袋1 只）而
    持有之。嗣於99年5 月20日下午4 時45分許，在高雄市○○
    區○○路與凱旋路口，因行跡可疑為警盤查，並扣得上開第
    一級毒品海洛因1 小包，經徵得其同意後採尿送驗，結果呈
    嗎啡陽性反應。
二、證據名稱：
  1.高雄市立凱旋醫院99年6 月8 日濫用藥物尿液檢驗報告、高
    雄市政府警察局苓雅分局偵辦毒品案件嫌疑人尿液採證代碼
    對照表各1 份。
  2.高雄市立凱旋醫院99年6 月9 日濫用藥物成品檢驗鑑定書1
    份、扣案之海洛因1 包（驗前淨重0.06公克，驗餘淨重0.05
    公克，含包裝袋1 只）。
  3.被告之自白。
三、論罪：
  1.被告前因施用毒品案件經裁定送觀察、勒戒，執行完畢後經
    臺灣高雄地方法院檢察署檢察官以87年度偵字第24675 號為
    不起訴處分確定，又因於5 年內施用毒品，經本院以89年度
    訴字第699 號判刑確定，是被告於「初犯」經觀察、勒戒後
    ，曾於5 年內再犯，經依法追訴處罰，本案已屬3 犯以上，
    與毒品危害防制條例第20條第3 項「五年後再犯」之情形有
    別，且因已於「五年內再犯」，顯見其再犯率甚高，原實施
    之觀察、勒戒，已無法收其實效，而無五年戒斷期之存在，
    自無再經觀察、勒戒及強制戒治之必要，檢察官逕行起訴，
    即無不合，合先敘明。
  2.海洛因為毒品危害防制條例第2 條第2 項第1 款規定之第一
    級毒品，是核被告所為，係犯毒品危害防制條例第10條第1
    項施用第一級毒品罪及第11條第1 項持有第一級毒品罪。就
    被告所施用之毒品，係被告持有後進而施用，其持有之低度
    行為應為施用之高度行為所吸收，故就該部分不另論其持有
    第一級毒品罪。被告所犯上開2 罪，犯意各別，行為互殊，
    應予分論併罰。被告有犯罪事實欄所述經判處有期徒刑並執
    行完畢之情形，此有臺灣高等法院被告前案紀錄表在卷可佐
    ，其於徒刑執行完畢5 年之內故意再犯本件有期徒刑以上之
    罪，皆為累犯，應依法加重其刑。
四、科刑：
  1.爰審酌施用毒品之行為不僅戕害自身身心健康，亦間接影響
    社會治安，被告前已經觀察、勒戒及判刑並執行完畢，仍未
    能戒斷毒癮，其於本案99年5 月20日遭警查獲之前2 、3 日
    施用毒品後，旋即於查獲當日另購入毒品，顯見被告對毒品
    之倚賴已深，並考量被告犯後坦承犯行，所持有之毒品數量
    尚非甚鉅，及其前科等一切情狀，認檢察官就被告施用第一
    級毒品部分求處有期徒刑1 年、持有第一級毒品部分求處有
    期徒刑4 月，尚屬略重，而分別量處如主文所示之刑，並定
    應執行刑。
  2.扣案之白色粉末1 包（驗前淨重0.06公克，驗餘淨重0.05公
    克，含包裝袋1 只），確屬第一級毒品海洛因無訛，此有上
    開高雄市立凱旋醫院濫用藥物成品檢驗鑑定書1 紙在卷可稽
    ，而裝盛該第一級毒品海洛因之包裝袋1 只，其中亦含有無
    法析離之第一級毒品海洛因，均應依毒品危害防制條例第18
    條第1 項前段規定諭知沒收銷燬之；至鑑驗耗用之毒品海洛
    因既已滅失，即無庸再予宣告沒收銷燬，附此敘明。
據上論斷，應依刑事訴訟法第273 條之1 第1 項、第299 條第1
項前段，毒品危害防制條例第10條第1 項、第11條第1 項、第18
條第1 項前段，刑法第11條、第47條第1 項、第51條第5 款，判
決如主文。
本案經檢察官游淑玟到庭執行職務。
中    華    民    國    99    年    8     月    31    日
                  刑事第十庭    法  官  蔡書瑜
以上正本證明與原本無異。
如不服本判決應於收受送達後10日內向本院提出上訴書狀，並應
敘述具體理由；如未敘述上訴理由者，應於上訴期間屆滿後20日
內向本院補提理由書（均須按他造當事人之人數附繕本）「切勿
逕送上級法院」。
中    華    民    國    99    年    8     月    31    日
                                 書記官 楊明月
得上訴
毒品危害防制條例第10條第1項
施用第一級毒品者，處 6 月以上 5 年以下有期徒刑。
毒品危害防制條例第11條第1項
持有第一級毒品者，處 3 年以下有期徒刑、拘役或新臺幣 5 萬
元以下罰金。

司法院資訊處製作；財團法人民間司法改革基金會備份。
